【裁判字號】    99,抗,258
【裁判日期】    991108
【裁判案由】    本票裁定
【裁判全文】
臺灣臺中地方法院民事裁定               99年度抗字第258號
抗  告  人  乙○○
相  對  人  甲○○
上列抗告人與相對人間因聲請本票裁定事件，抗告人對於中華民
國99年9月13日本院之99年度司票字第4331號裁定提起抗告，本
院合議庭裁定如下：
    主  文
抗告駁回。
抗告程序費用新台幣壹仟元由抗告人負擔。
    理  由
一、按執票人依票據法第123條規定，向本票發票人行使追索權
    時，聲請法院裁定對發票人之財產強制執行者，係屬非訟事
    件，此項聲請之裁定，及抗告法院之裁定，僅依非訟事件程
    序，以審查強制執行許可與否，並無確定實體上法律關係存
    否之效力，而法院僅就本票形式上之要件是否具備予以審查
    ，即為已足，至於當事人間實體上之爭執，應循訴訟程序以
    資解決，要非非訟裁定法院所得審酌（最高法院56年台抗字
    第714號、57年台抗字第76號判例意旨可資參照）。
二、本件相對人主張：其執有抗告人所簽發如原裁定所示之本票
    22紙，並免除作成拒絕證書，詎屆期提示未獲付款，爰依票
    據法第123條規定聲請裁定許可強制執行等情，已據其提出
    本票22紙為證。原裁定予以准許，即無不合。
三、抗告意旨略以：抗告人開立予相對人之系爭本票，係抗告人
    向相對人借用支票之憑證，每借用1張支票即開立1張本票，
    其間已有部分將款項由抗告人帳號自ATM約定轉存相對人給
    抗告人之帳號過票；另有一部分因該帳戶拒絕往來後，抗告
    人將相對人所借之支票經朋友還給相對人，雙方並口頭約定
    嗣所有借用支票處理還清時，相對人要將抗告人所開立之本
    票全數歸還，唯現借用之支票尚在處理中，相對人卻提出強
    制執行之裁定，爰依法提起抗告，請求廢棄原裁定云云。惟
    查，抗告人上開抗告事由，實屬實體上之爭執，依前開說明
    ，應由抗告人另行提起訴訟資以解決，尚非本件非訟事件所
    得審究。從而，本件抗告為無理由，應予駁回。
四、據上論結，本件抗告為無理由，依非訟事件法第46條、第21
    條第2項、第24條第1項，民事訴訟法第495條之1第1項、第
    449條第1項、第78條，裁定如主文。
中    華    民    國    99    年   11  月      8  日
                  民事第二庭   審判長法  官  王  銘
                                     法  官  吳崇道
                                     法  官  涂秀玲
以上正本係照原本作成。
如不服本裁定，僅得於收受本裁定正本送達後10日內，以適用法
規顯有錯誤為理由，向本院提出再抗告狀，（須附繕本一份及繳
納再抗告裁判費新台幣1,000元），經本院許可後始可再抗告，
前項許可以原裁定所涉及法律見解具有原則上重要性者為限。
中    華    民    國    99    年    11   月     8    日
                                     書記官  鐘麗芳

司法院資訊處製作；財團法人民間司法改革基金會備份。
